臺灣板橋地方法院刑事判決            100年度簡上字第459號
公  訴  人  臺灣板橋地方法院檢察署檢察官
上  訴  人  張益嘉
即  被  告
上列上訴人即被告因詐欺案件，不服本院100 年度簡字第734 號
中華民國100 年2 月17日第一審判決（聲請簡易判決處刑案號：
99年度偵字第29870 號），提起上訴，本院管轄之第二審合議庭
判決如下：
    主  文
上訴駁回。
張益嘉緩刑貳年。
    事實及理由
一、本案經本院審理結果，認原審判決以被告張益嘉犯刑法第30
    條第1 項前段、第339 條第1 項之幫助詐欺取財罪，應依刑
    法第30條第2 項之規定，按正犯之刑減輕之，並審酌被告之
    素行，其提供帳戶資料供他人詐欺取財，助長詐騙財產犯罪
    之風氣，增加被害人二人尋求救濟之困難，並擾亂金融交易
    之往來秩序，危害社會正常交易之安全，兼衡其犯罪之動機
    、目的、手段、被害人二人被詐騙之金額，暨被告犯後態度
    等一切情狀，判處被告拘役50日，並諭知易科罰金之折算標
    準，經核認事用法及量刑均無不當，應予維持，爰引用原審
    判決所記載之事實、證據及理由（如附件）。
二、上訴人即被告上訴意旨略以：伊對本件聲請簡易判決處刑及
    原審判決認定之事實均不爭執，惟伊已與被害人曹欣怡達成
    民事和解，並願與另一被害人曾慧萍洽談和解，請求給予緩
    刑等語。經查，原審判決以被告犯刑法第30條第1 項、第33
    9 條第1 項幫助詐欺取財罪，應依同法第30條第2 項之規定
    ，按正犯之刑減輕之，並審酌被告之素行，其提供帳戶資料
    供他人詐欺取財，助長詐騙財產犯罪之風氣，增加被害人二
    人尋求救濟之困難，並擾亂金融交易之往來秩序，危害社會
    正常交易之安全，兼衡其犯罪之動機、目的、手段、被害人
    二人被詐騙之金額，暨被告犯後態度等一切情狀，判處被告
    拘役50日，並諭知易科罰金之折算標準，其認事用法均無違
    誤。被告未能具體指摘原審判決有何違誤，並已坦承本件幫
    助詐欺取財犯行，其提起本件上訴，自無理由，應予駁回。
    然查被告前未曾因故意犯罪而受有期徒刑以上刑之宣告，有
    其臺灣高等法院被告前案紀錄表1 份附卷可按，素行尚可，
    其因一時失慮致罹刑典，惟已坦承犯錯，提起本件上訴前先
    與被害人曹欣怡（由被害人曹欣怡之父曹傳源代理）達成和
    解，提起本件上訴後復與被害人曾慧萍於本院成立調解等情
    ，有民國100 年4 月3 日曹傳源代理被害人曹欣怡與被告簽
    立之和解書、被害人曹欣怡委任曹傳源之委任狀、本院100
    年7 月25日100 年度附民移調字第167 號調解筆錄各1 份附
    卷可稽（參本院卷第31至32頁、第36頁），顯見被害人二人
    因被告本件犯行所受損失已獲適當填補，本院認被告經此刑
    之宣告後，當能知警惕，信無再犯之虞，所宣告之刑以暫不
    執行為適當，爰併宣告緩刑2 年，以啟自新。
據上論斷，應依刑事訴訟法第455 條之1 第1 項、第3 項、第36
8 條、第373 條，刑法第74條第1 項第1 款，判決如主文。
本案經檢察官黃怡華到庭執行職務。
中    華    民    國   100    年    9     月    30    日
            刑事第二十一庭  審判長法  官  劉元斐
                                  法  官  方鴻愷
                                  法  官  李俊彥
以上正本證明與原本無異。
不得上訴。
                                  書記官  林文達
中    華    民    國   100    年    9     月    30    日
附件：本院100年度簡字第734號刑事簡易判決書1份。